臺灣橋頭地方法院刑事判決　
110年度訴字第425號
公  訴  人  臺灣橋頭地方檢察署檢察官
被      告  顏雨池



上列被告因違反藥事法案件，經檢察官提起公訴（110年度偵字
第1751、4051號），本院判決如下：
    主  文
顏雨池無罪。
    理  由
一、公訴意旨略以：被告顏雨池明知甲基安非他命為毒品危害防
    制條例所定之第二級毒品，且屬藥事法所規定之禁藥，不得
    轉讓，竟基於轉讓禁藥之犯意，於民國109年10月22日18時7
     分後某時，在其位於高雄市○○區○○00號之住處，無償轉讓
    重量不詳之甲基安非他命予其姪子龔仁福1次。因認被告涉
    犯藥事法第83條第1項之轉讓禁藥罪嫌。
二、按犯罪事實應依證據認定之，無證據不得認定犯罪事實；不
    能證明被告犯罪者，應諭知無罪之判決，刑事訴訟法第154
    條第2項、第301條第1項分別定有明文。次按認定不利於被
    告之事實，須依積極證據，苟積極證據不足為不利於被告事
    實之認定時，即應為有利於被告之認定，更不必有何有利之
    證據，如未能發現相當之證據，或證據不足以證明，自不能
    以推測或擬制之方法，以為裁判之基礎；被告否認犯罪事實
    所持之辯解，縱屬不能成立，仍非有積極證據足以證明其犯
    罪，不能遽為有罪之認定。且無論直接或間接證據，其為訴
    訟上之證明，須於通常一般之人均不致有所懷疑，而得確信
    其為真實之程度者，始得據為有罪之認定，倘其證明尚未達
    到此一程度，而有合理之懷疑存在時，即無從為有罪之認定
    。
三、檢察官認被告成立上揭犯行，無非以被告於偵查時之供述、
    證人龔仁福於警詢、偵查時之證述、被告持用之門號000000
    0000號行動電話於109年10月22日18時7分許之通訊監察譯文
    1份為其論據。
四、訊據被告固坦承其平常有將甲基安非他命放在其上址住處，
    且其有於109年10月22日18時7分許，以門號0000000000號行
    動電話與證人龔仁福聯絡之事實，惟堅決否認有何轉讓禁藥
    之犯行，辯稱：我印象中這次我和龔仁福通話後，他是來我
    住處幫我處理盆栽，我沒拿毒品給他；龔仁福曾向我承認他
    有到我衣櫥裡偷拿我施用剩下的甲基安非他命殘渣去抽，不
    是我拿給他的等語。經查：
  ㈠證人龔仁福固於警詢及偵查，經員警及檢察官提示其使用之0
    000000000號行動電話與被告上開門號行動電話於109年10月
    22日18時7分許之通訊監察譯文後，證稱：這次是我去叔叔
    顏雨池家門外找他拿甲基安非他命，他沒向我收錢；他只給
    我一點點甲基安非他命，我拿回家施用等語（見高市警湖分
    偵字第11070223501號卷，下稱警卷，第88頁；110年度偵字
    第1751號卷，下稱偵卷，第230頁），前後均證稱其有於109
    年10月22日18時7分許與被告通話後，至被告上址住處，經
    被告無償轉讓而取得甲基安非他命。
  ㈡卷附通訊監察譯文無從佐證證人龔仁福證述情節屬實：
　⒈觀諸卷附109年10月22日18時7分許通訊監察譯文1份（見警卷
    第49頁），被告與證人龔仁福於109年10月22日18時7分許通
    話，證人龔仁福表示「有沒有在家」，被告回稱「有啊」，
    證人龔仁福回覆「我等一下去找你」，被告再回「好」，雙
    方結束通話。
  ⒉細譯上開通訊監察譯文，固然堪認被告與證人龔仁福有相約
    於通話後在被告住處見面，然其等該次通話並無任何與毒品
    交易種類、數量或金額相關之內容或暗語，無法認定雙方見
    面之目的必然是為了進行毒品交易。
　㈢卷內其餘證據亦不足以補強證人龔仁福證述之真實性：
　⒈證人龔仁福於110年1月28日9時20分許，經警採尿送驗後，結
    果呈安非他命、甲基安非他命陽性反應，固有煙毒、麻藥案
    件嫌犯代號與真實姓名對照表、本院110年度毒聲字第472號
    刑事裁定各1份在卷可參（見偵卷第137頁，本院卷第29至30
    頁），惟上開採尿時間距離本案案發時間109年10月22日已
    逾3月，自無從推論證人龔仁福有於109年10月22日經被告無
    償轉讓而取得甲基安非他命並施用。
  ⒉警方於110年1月28日6時40分許，在被告上址住處持搜索票執
    行搜索，扣得IPHONE廠牌門號0000000000號行動電話、三星
    廠牌行動電話各1支、分裝袋1包、玻璃球2個，雖有本院搜
    索票、搜索扣押筆錄、扣押物品目錄表各1份附卷足憑（見
    警卷第9至15頁），然上開扣案物至多僅足以認定上開門號
    之行動電話為被告所使用，仍無從佐證被告有何轉讓甲基安
    非他命予證人龔仁福之犯行。
  ㈣證人龔仁福上開警詢、偵查之證述，憑信性仍有不足：
　⒈被告自警詢、偵查、本院準備程序及審理時，均堅決否認有
    於該次通話後，無償轉讓甲基安非他命予證人龔仁福，於警
    詢、本院準備程序及審理時均辯稱：印象中這次通話後，龔
    仁福是來我家幫我處理盆栽（見警卷第28頁，本院卷第35、
    75、79頁）。至於其雖曾於偵查時供稱：我之前曾給過龔仁
    福一次毒品，但裡面並沒有多少甲基安非他命（見偵卷第29
    5頁），然其於該次偵訊中並未經檢察官提示上開通訊監察
    譯文，且其亦於該次偵查時陳稱：這次時間我忘記了（見偵
    卷第295頁），自無從認定被告曾自白有於109年10月22日18
    時7分許通話後，無償轉讓甲基安非他命予證人龔仁福之犯
    行。
　⒉被告與證人龔仁福為叔姪關係，業據其等於警詢、偵查時陳
    述明確（見警卷第87頁，偵卷第295頁）；被告復於本院準
    程序時供稱：我○○區○○00號的住處是龔仁福的房子，我是跟
    他借住，但他沒住那邊（見本院卷第34頁），審酌被告與證
    人龔仁福為叔姪，被告又借住在證人龔仁福上址房屋，則被
    告辯稱是證人龔仁福未得其同意，自行從上址房屋之衣櫥拿
    取被告放置的甲基安非他命施用乙情，客觀上並非毫無可能
    。又倘若被告所辯情節屬實，自難期待證人龔仁福有自承其
    是未經被告同意而自行拿取甲基安非他命，而為不利於己證
    述之可能性，且證人龔仁福於本院審判程序時，因與被告為
    三等親內旁系血親而依法行使拒絕證言權（見本院卷第73至
    74頁），即無從釐清其證述與被告之辯解究竟何者為真正，
    是證人龔仁福於警詢及偵查時，證稱被告有於109年10月22
    日18時7分許通話後，無償轉讓甲基安非他命予其，真實性
    存疑，無法達於通常一般之人均不致有所懷疑，而得確信為
    真實之程度，實難僅憑證人龔仁福上開未經對質詰問之證述
    ，遽認被告確有轉讓禁藥之犯行。
五、綜上所述，被告雖有於109年10月22日18時7分許，以上開門
    號行動電話與證人龔仁福聯絡，惟本案除證人龔仁福於警詢
    、偵查時之證述外，別無其餘事證足以證明被告確有轉讓禁
    藥甲基安非他命予證人龔仁福之犯行，而證人龔仁福之證述
    ，證明力仍有不足，無從率為不利被告之認定。是檢察官所
    舉之上揭證據，不足以證明被告確有藥事法第83條第1項之
    轉讓禁藥罪犯行，揆諸前揭規定及說明，自應為無罪之
    諭知。
據上論斷，應依刑事訴訟法第301條第1項，判決如主文。
本案經檢察官陳靜宜提起公訴，檢察官廖姵涵到庭執行職務。
中　　華　　民　　國　　111 　年　　5 　　月　 26 　　日
                  刑事第五庭  審判長法  官  林永村
　
                                    法  官  徐右家
　
                                    法  官  黃逸寧 
以上正本證明與原本無異。
如不服本判決應於收受送達後20日內向本院提出上訴書狀，並應
敘述具體理由；如未敘述上訴理由者，應於上訴期間屆滿後20日
內向本院補提理由書（均須按他造當事人之人數附繕本）「切勿
逕送上級法院」。
中　　華　　民　　國　　111 　年　　5 　　月　　26　　日
 　　　　　　　　　　　　　　　　　 書記官  潘維欣